臺灣臺南地方法院民事裁定
110年度司繼字第3037號
聲  請  人  王金章  


關  係  人  沈昱清  
上列聲請人聲請選任被繼承人王賢仁之遺產管理人事件，本院裁
定如下：
    主  文
選任沈昱清（男、民國00年0月00日生、身分證統一編號：Z0000
00000號）為被繼承人王賢仁（男、民國00年0月00日生、身分證
統一編號：Z000000000號、生前最後住所：臺南市○○區○○路00巷
0弄00號、民國107年3月8日死亡）之遺產管理人。
准對被繼承人王賢仁之繼承人為承認繼承之公示催告。
被繼承人王賢仁之大陸地區以外之繼承人，應自前項公示催告最
後登載新聞紙之日起，1年內承認繼承；大陸地區之繼承人，應
自王賢仁死亡之日起3年內以書面向本院為繼承之表示。上述期
限屆滿，無繼承人承認繼承時，被繼承人王賢仁之遺產，於清償
債權，並交付遺贈物後，如有剩餘即歸屬國庫。
聲請程序費用由被繼承人王賢仁之遺產負擔。
    理  由
一、按先順序繼承人均拋棄其繼承權時，由次順序之繼承人繼承
    ，其次順序繼承人有無不明或第四順序之繼承人均拋棄其繼
    承權者，準用關於無人承認繼承之規定。次按繼承開始時，
    繼承人之有無不明，而無親屬會議或親屬會議未於1個月內
    選定遺產管理人者，利害關係人得聲請法院選任遺產管理人
    ，並由法院依公示催告程序，定6個月以上之期限，公告繼
    承人，命其於期限內承認繼承，此觀民法第1176條第6項、
    第1177條、第1178條規定自明。
二、本件聲請意旨略以：聲請人與被繼承人王賢仁均為王棟之繼
    承人，王棟遺有多筆土地，惟被繼承人王賢仁於民國107年3
    月8日死亡，其繼承人均已拋棄繼承，是否仍有應繼承之人
    不明，且親屬會議未於1個月內選定遺產管理人，致聲請人
    對王棟之遺產無法行使權利，為確保聲請人權利，爰依法選
    任王賢仁之遺產管理人等語。
三、查聲請人之主張，業據提出除戶謄本、繼承系統表、土地登
    記謄本、本院准予備查函、財產查詢清單等件為證，復經本
    院依職權調取107年度司繼字第1108號拋棄繼承案卷查明無
    誤，堪信為真實。經核聲請人以利害關係人身分聲請選任被
    繼承人王賢仁之遺產管理人，與首揭規定尚無不合。本院審
    酌關係人沈昱清係被繼承人王賢仁之侄兒，與被繼承人關係
    密切，對被繼承人之遺產遺債情況瞭解應較深，就被繼承人
    之財產管理較為便利，爰選任沈昱清（業據出具同意書）為
    被繼承人王賢仁之遺產管理人，並限期命繼承人為承認繼承
    之公示催告。
四、爰裁定如主文。 
中　　華　　民　　國　　110 　年　　9 　　月　　30　　日
                 家事法庭       司法事務官　田修豪
以上正本係照原本作成。
如對本裁定抗告，須於裁定送達後10日內向本院提出抗告狀，並
應繳納抗告費新臺幣1,000元整。
中　　華　　民　　國　　110 　年　　9 　　月　　30　　日
                                書  記  官　洪培綺